【裁判字號】    92,交聲更,3
【裁判日期】    921017
【裁判案由】    違反道路交通管理處罰條例聲明異議
【裁判全文】
臺灣新竹地方法院交通事件裁定                      九十二年度交聲更字第三號
    移
    原處分機關  交通部公路總局新竹區監理所新竹市監理站
    受處分人即
    異  議  人  乙○○
右列受處分人因違反道路交通管理處罰條例案件，對交通部公路總局新竹區監理所於
民國九十一年十月三日竹監自字第裁五０─Ｅ00000000、五０─Ｅ0000
0000號之違反道路交通管理事件裁決書，聲明異議，經本院以九十一年度交聲字
第一七一號裁定後，由臺灣高等法院以九十二年度交抗字第一四九號裁定撤銷原裁定
，發回本院，本院更行裁定如左：
    主  文
異議駁回。
    理  由
一、按汽車駕駛人，駕駛汽車在道路上蛇行，或以其他危險方式駕車者，處新臺幣（
    下同）六千元以上二萬四千元以下罰鍰，並當場禁止其駕駛。二輛以上之汽車共
    同違反第一項規定，或在道路上競駛、競技者，處汽車駕駛人三萬元以上九萬元
    以下罰鍰，並當場禁止其駕駛及吊銷其駕駛執照，並吊扣該車輛牌照三個月；又
    汽車駕駛人，行經有燈光號誌管制之交岔路口闖紅燈者，處一千八百元以上五千
    四百元以下罰鍰；再汽車駕駛人，駕駛汽車有違反本條例之行為，經交通勤務警
    察或依法令執行交通稽查任務人員制止時，不聽制止或拒絕停車接受稽查而逃逸
    者，除按各該條規定處罰外，處三千元以上六千元以下罰鍰，道路交通管理處罰
    條例第四十三條第三項、第一項、第四項、第五十三條第一項、第六十條第一項
    ，分別定有明文。
二、原裁決意旨略以：受處分人即聲明異議人乙○○所有之車號Ｂ八─六九三九號自
    小客車，於民國九十一年六月十六日凌晨三時四十三分許，於新竹市○○路、天
    府路口，為新竹市警察局警員當場舉發該駕駛人違規闖紅燈，經警鳴笛攔檢示意
    停車，其竟不服稽查取締而與路上其他車輛集體在道路上蛇行駕駛並加速逃逸，
    經警當場掣單舉發，乃依道路交通管理處罰條例第四十三條第三項規定，裁處異
    議人三萬元罰鍰，吊銷駕駛執照；依道路交通管理處罰條例第四十三條第四項之
    規定，裁處異議人吊扣汽車牌照三個月；依道路交通管理處罰條例第五十三條第
    一項、第六十條第一項之規定，裁處異議人五千七百元罰鍰等語。
三、本件異議意旨略以：異議人即受處分人乙○○於當時載著小朋友經過當地，根本
    沒有超速，何來的危險駕駛？而且當天異議人亦未曾遇到臨檢站，並未違規拒檢
    ，而且警察要取締應該要有照相，異議人確無此違規事實，為此不服原處分，請
    求撤銷原處分云云。
四、經查，
（一）經本院前審傳訊證人即取締本案之新竹市警察局第一分局員警甲○○取締本件
      之經過情形，其具結證稱：我在九十一年六月十六日凌晨三點執行職務時，於
      三點十五分，以無線電被通知在新竹市○○路、天府路口有人飆車、擾亂安寧
      ，叫我們過去取締，我們的警車就沿著西濱路走，停在竹港大橋南下的西濱路
      口，在該處閃警燈，我下車作路檢並揮舞指揮棒，我是在紅燈後攔車，如果是
      紅燈但是沒有停，我們就開車追，我們有二個人，車號Ｂ八─六九三九號是在
      追逐的過程中記下來的，當時這些車子的車速約一百多公里，我們按喇叭，如
      果車子有退到後面或者閃到路旁，就不認為是飆車，因為異議人的這部車沒有
      上開行為，所以我們認為有飆車等語（見本院九十一年度交聲字第一七一號案
      卷第二七頁，九十一年十二月二十六日訊問筆錄）。衡情，證人甲○○乃為原
      處分機關所認定受處分人有前開違規行為之原證人，其並到庭以言詞供述本件
      訴訟上之待證事實，即受處分人有前開違規事實，抑且，交通警察掣單舉發違
      反道路交通管理處罰條例所列之違規事實，係公務員基於職權，依法就特定具
      體事件所為具有公法上效果之單方行政行為，如無形式上顯然之瑕疵可指，應
      推定其為真正，而交通警察就其親睹之違規事實掣單舉發，就行為人該違規事
      實之存否，不失為證人，如無具體事證足信其指證有何偏頗或失實，要難恣意
      否定其舉發事實之真正，本件違規事實，既據證人即執行舉發職務之警員翁明
      傑結證明確，與新竹市警察局第一分局之工作紀錄相符（詳如後述），又無顯
      然之瑕疵可指，異議人徒憑空言未闖紅燈、未被攔下等，自無以否定舉發事實
      之真正。
（二）再者，經本院函詢新竹市警察局第一分局在九十一年六月十六日凌晨三時至四
      時許，在新竹市○○路與天府路口附近是否有取締飆車勤務？如有，除車號Ｂ
      八─六九三九號小客車外，當日是否仍有其他車輛因相同違規案件被取締？等
      ，經該分局函覆稱：九十一年六月十六日尚有三件相同之違規案件被取締（車
      號六Ｈ─一七三七號、Ｚ二─六五六五號、七Ｐ─七三０一號），且有員警彭
      維銘、甲○○、邱良田等三人親眼目睹有飆車之行為而依規定攔檢告發，但並
      未有採證照片或蒐證錄影帶等語，有新竹市警察局第一分局於九十二年六月六
      日以竹市警一分交字第０九二０００二０九五號函暨所檢附之九十一年六月十
      六日三至五時勤務表、工作紀錄簿各一份及違規通知單三張等附於本院卷內可
      據。其中凌晨三至五時之工作紀錄簿上巡邏勤務之「記事」欄記錄：於三至五
      時時段前往南寮所轄西濱路東大路及港區取締飆車，計查有：六Ｐ─一一六六
      、七Ｋ─七九三一、六Ｊ─００二八、Ｂ八─六九三九、ＨＱ─六八二二、六
      Ｇ─九一二三、七Ｐ─七三０一、ＬＹ─０三二五號等車輛於竹港大橋北往南
      方向沿西濱路飆車，經鳴笛示警於西濱、中福路口攔檢，皆拒停逃逸，且加速
      挑釁警方後闖紅燈逃逸，經追逐至天府、西濱路口仍不停止，整群車輛在西濱
      路上蛇行飆車；另：東大、海濱路口，查九Ｇ─七二三六，港區二Ｌ─八七０
      五、Ｈ三─三二二九、ＧＰ─五００五、ＬＭ─０一九一號，皆飆車疾駛，攔
      停時無謂叫囂，為免飛車追逐致生危害，依規逕行舉發等。是以，在同時間、
同地點，確實有二輛以上之汽車共同以蛇行或其他危險之方式在道路上競駛飆
      車，應確為事實。
（三）又，違反道路交通管理事件統一裁罰標準及處理細則第二十四條規定：逕行舉
      發道路交通管理事件，經汽車所有人依通知單之應到案日期前到案，並告知違
      規駕駛人姓名、身分證統一編號及住址者，處罰機關應即另行通知違規駕駛人
      到案依法處理；逾應到案日期，處罰單位應依本條例第十五條第三項規定處罰
      該汽車所有人。本件異議人於應到案之九十一年十月三日前之同年九月五日向
      交通部公路局新竹區監理所提出申訴，並經新竹縣警察局依交通部公路總局新
      竹區監理所於九十一年十一月二十七日以九一竹監自字第九一一六一三一號函
      轉之異議人異議內容，有上開函文一份附於本院前審卷內可參，惟異議人之申
      訴內容僅否認自己有駕車違規之事實，並未依上開規定陳報違規駕駛人之姓名
      ，是依上開規定，自當處罰汽車所有人即異議人，是本件交通部公路總局新竹
      區監理所於九十一年十月三日依據上開違規事實所製作之交通部公路總局新竹
      區監理所竹監自字第裁五０─Ｅ00000000、五０─Ｅ0000000
      0號之違反道路交通管理事件裁決書，即非無據。從而，原處分機關係依道路
      交通管理處罰條例第四十三條第三項規定，裁處異議人三萬元罰鍰，吊銷駕駛
      執照；依道路交通管理處罰條例第四十三條第四項之規定，裁處異議人吊扣汽
      車牌照三個月；依道路交通管理處罰條例第五十三條第一項、第六十條第一項
      之規定，裁處異議人五千七百元罰鍰，認事用法無何違誤，量罰亦甚妥適，應
      予維持，本件異議為無理由，應予駁回。異議人前開聲明異議為無理由，應予
      駁回。
五、據上論斷，應依道路交通案件處理辦法第十九條，裁定如主文。
中      華      民      國    九十二    年      十      月     十七     日
                                    臺灣新竹地方法院交通法庭
                                        法  官   遲 中 慧
右正本證明與原本無異。
如不服本裁定，應於裁定送達後五日內向本院提出抗告狀。
                                        書記官   龔 柏 萃
中      華      民      國    九十二    年      十      月     十七     日


司法院資訊處製作；財團法人民間司法改革基金會備份。
